【裁判字號】    88,上訴,4530
【裁判日期】    890202
【裁判案由】    毒品危害防制條例
【裁判全文】
臺灣高等法院刑事判決                          八十八年度上訴字第四五三號
    上  訴  人
    即  被  告  乙○○
    選任辯護人  林家駿
右上訴人，因毒品危害防制條例案件，不服臺灣板橋地方法院八十八年度訴字第九二
五號，中華民國八十八年九月六日第一審判決（起訴案號：臺灣板橋地方法院檢察署
八十八年偵字第八五七三號），提起上訴，本院判決如左：
    主      文
原判決撤銷。
乙○○連續轉讓第二級毒品，累犯，處有期徒刑貳年。
附表所列之物沒收，其中安非他命並銷燬之；呼叫器如不能沒收時，追徵其價額；新
台幣肆仟元如全部或一部不能沒給付，以其財產抵償之。
    事      實
乙○○有多次違反麻醉藥品管理條例之前科，最近一次經台灣板橋地方法院以八十六
年度訴字第五九○號判決判決有期徒刑七月，於民國八十八年二月十三日執行完畢；
仍不知悔改，又基於概括之犯意，以其所有之0000000000呼叫器連絡，先
後於八十八年三月間某日及同年四月三日，分別在台北縣板橋市石頭公園前及台北市
○○街○段附近，連續二次，將其先以每包新台幣（下同）二千元購入之第二級毒品
安非他命原價讓售予丙○○（另案處理）施用，而每包收取二千元之原價，每次轉讓
一包；嗣丙○○於八十八年四月四日上午十時四十分許，在台北市○○○路、和平西
路口為警查獲，供出上情，經警授意以上述呼叫器連絡乙○○，佯稱需求安非他命，
乙○○乃承前之概括犯意，攜帶安非他命一包（淨重○‧六四公克），依約於同年四
月四日下午一時卅分許，至台北縣板橋市○○街卅三號前，著手轉讓，尚未及交付之
際，為警當場查獲而未遂，並扣得上述為乙○○所持有之安非他命，案經台北市政府
警察局萬華分局移送台灣板橋地方法院檢察署檢察官偵查起訴。
    理      由
一、訊之被告乙○○，併稱其僅幫丙○○買過一次安非他命云云，惟查丙○○先後於
    八十八年三月間及同年四月三日藉前開呼叫器連絡以二千元之價格向被告「購買
    」安非他命各一包等情，迭據丙○○於警訊及檢察官偵訊中指證不移，而被告在
    警訊中亦供稱「我共賣（安非他命）給他（丙○○）二次，每次代價為新台幣二
    千元」、「打呼叫器0000000000號給我，然後我再回CALL，並約定地
    點後交貨」等語；互核相符；是八十八年四月四日，丙○○經警授意連絡被告，
    被告再攜持安非他命將交付連某之際為警查獲乙節，亦為被告所自承，核與丙○
    ○及查獲本案之警員甲○○證述情節相合，復有扣案之安非他命可佐；該安非他
    命並經法務部調查局驗實無訛，淨重○‧六四公克，有該局（八八）00000
    0000號檢驗通知書可稽；惟查被告陳稱其已交付丙○○之安非他命亦係以每
    包二千元之價格購入者，而丙○○亦供陳「我跟他（被告）弟弟是同學，認識很
    久，應該是沒有賺我錢」（見一審卷第二六頁），按被告與丙○○既有相當交情
    ，其以原價讓售安非他命予連某，未從中牟利，尚非不可信；被告與丙○○之安
    非他命交易，雖具「買賣」之名，而無營利之實，應屬轉讓，綜上所述，被告犯
    行，堪以認定。
二、按安非他命係屬毒品危害防制條例第二條第二項第二款所列之第二級毒品；被告
    轉讓之，核犯同條例第八條第一項之轉讓第二級毒品罪；至被告於八十八年四月
    四日攜持安非他命往約定地點，已著手於轉讓，未及交付即為警查獲，且係警方
    為誘捕被告授意丙○○與被告連絡相約，並無真正之轉讓合意，是該次轉讓應屬
    未遂；公訴意旨指被告所為，係犯毒品危害防制條例第四條第二項之販賣第二級
    毒品罪，惟販賣係以營利為要素，既無以認定被告從中牟利，自難以販賣論之，
    起訴法條，尚有未洽，應予變更。被告二次轉讓及一次轉讓未遂犯行，時間緊接
    ，犯罪構成要件相同，顯係基於概括之犯意而為，應依連續犯之規定，論以既遂
    一罪，並加重其刑。又查被告有多次違反麻醉藥品管理條例之前科，最近一次經
    台灣板橋地方法院以八十六年度訴字第五九○號判決判處有期徒刑七月，於八十
    八年二月十三日執行完畢，有台灣高等法院檢察署刑案紀錄簡覆表可考；其於有
    期徒刑執行完畢後五年以內，再犯本案之罪，為累犯，依法遽加其刑。
三、原審予以論科，固非無見，惟查被告所為，核犯轉讓第二級毒品罪，原判決逕認
    被告有營利意圖，而論以販賣第二級毒品罪，尚有未洽；被告上訴，辯稱其係以
    丙○○交付之錢款代連某購買安非他命云云（依被告所辯，其僅成立幫助施用第
    二級毒品罪），連某嗣亦附和之，均核與初供不合，無非避就之詞，不足採，被
    告上訴雖無理由，然原判決既有可議，仍應撤銷改判，爰審酌被告犯罪之一切情
    狀，量處如主文第二項所示之刑。
四、扣案之安非他命淨重○‧六四公克，乃查獲之毒品，依法應沒收銷燬；前開呼叫
    器，係供犯本案之罪所用之物，依法應予沒收，如不能沒收，應追徵其價額；至
    被告二次轉讓安非他命所收取之四千元（按：每次收取二千元），雖未牟得利潤
    ，惟此四千之仍不失為犯本案之罪所得之財物，依法亦應沒收，如全部或一部不
    能沒收時，以其財產抵償之。
據上論斷，應依刑事訴訟法第三百六十九條第一項前段、第三百六十四條、第二百九
十九條第一項前段、第三百條，毒品危害防制條例第八條第二項、第十八條第一項前
段、第十九條第一項，刑法第十一條前段、第五十六條、第四十七條，判決如主文。
本案經檢察官鄭富銘到庭執行職務。
中     華     民     國    八十九   年      二        月      二        日
                             臺灣高等法院刑事第廿五庭
                                 審判長法  官  許  國  宏
                                       法  官  洪  光  燦
                                       法  官  袁  從  楨
右正本證明與原本無異。
如不服本判決應於收受送達後十日內向本院提出上訴書狀，其未敘述上訴之理由者並
得於提起上訴後十日內向本院補提理由書（均須按他造當事人之人數附繕本）。
                                       書記官  王  忠  良
中     華     民     國    八十九   年      二        月      八        日
附錄：本案論罪科刑法條全文
毒品危害防制條例第八條第二項
轉讓第二級毒品者，處六月以上五年以下有期徒刑，得併科新台幣七十萬元以下罰金
。
附表
┌──┬────────────────┐
│編號│物      品                      │
├──┼────────────────┤
│ １ │安非他命淨重○‧六四公克        │
├──┼────────────────┤
│ ２ │呼叫器（0000000000號）│
├──┼────────────────┤
│ ３ │新台幣四千元                    │
└──┴────────────────┘


司法院資訊處製作；財團法人民間司法改革基金會備份。
